臺灣臺中地方法院刑事判決
111年度交易字第1199號
公  訴  人  臺灣臺中地方檢察署檢察官
被      告  林楷哲


上列被告因公共危險案件，經檢察官提起公訴（111年度速偵字
第3181號），被告於準備程序進行中就被訴事實為有罪之陳述，
經本院合議庭裁定由受命法官獨任進行簡式審判程序，判決如下
：
    主    文
林楷哲駕駛動力交通工具而吐氣所含酒精濃度達每公升零點二五
毫克以上，處有期徒刑陸月，併科罰金新臺幣肆萬元，有期徒刑
如易科罰金，罰金如易服勞役，均以新臺幣壹仟元折算壹日。
    犯罪事實
一、林楷哲自111年7月16日16時許起至同日17時許止，在臺中市
    ○○區○○○路00號之1，飲用啤酒6瓶後，竟罔顧大眾通行之安
    全，隨即駕駛牌照號碼AYS-8015號自用小客車上路。嗣於同
    日17時42分許，在臺中市○○區○○路00號前，其因併排臨時停
    車而為警盤查，發覺其渾身酒氣，遂於同日17時58分許，對
    其實施吐氣酒精濃度測試，測得其吐氣所含酒精濃度為每公
    升0.61毫克，而查悉上情。
二、案經臺中市政府警察局霧峰分局報告臺灣臺中地方檢察署檢
    察官偵查起訴。
    理    由
一、被告林楷哲所犯係死刑、無期徒刑、最輕本刑為3 年以上有
    期徒刑以外之罪，其於準備程序中先就被訴事實為有罪之陳
    述，經法官告知簡式審判程序之旨，並聽取公訴人、被告及
    辯護人之意見後，依刑事訴訟法第273 條之1 第1 項規定，
    經本院合議庭裁定進行簡式審判程序審理；且依同法第273 
    條之2 及第159 條第2 項規定，不適用傳聞法則有關限制證
    據能力之相關規定，合先敘明。
二、上揭犯罪事實，業據被告於警詢、偵查、本院準備程序及審
    理中均坦承不諱，並有酒精測定紀錄表、員警職務報告、臺
    中市政府警察局舉發違反道路交通管理事件通知單影本、汽
    車車籍資料等件在卷可佐，足認被告前揭任意性自白與事實
    相符，堪以採信，本案事證明確，應依法論科。
三、論罪科刑： 
  ㈠核被告所為，係犯刑法第185條之3第1項第1款之駕駛動力交
    通工具而吐氣所含酒精濃度達每公升0.25毫克以上之罪。
  ㈡起訴書主張被告前因公共危險案件，經法院判處有期徒刑6月
    （併科罰金新臺幣3萬元）確定，於110年3月10日易科罰金
    執行完畢等語，並提出刑案資料查註紀錄表、該案判決書，
    復經公訴人於本院審理再提出執行案件資料表（偵卷第3、6
    5-66頁、本院卷第67頁）以為佐證。足認，被告於有期徒刑
    執行完畢後，5年內故意再犯本案有期徒刑以上之罪，為累
    犯，且所執行完畢之前案與本案均為酒後駕車之公共危險案
    件，理應產生警惕作用，其再犯本案之罪，顯見前案之徒刑
    對被告並未生警惕作用，其對於刑罰之反應力顯然薄弱，且
    被告並無司法院釋字第775 號解釋意旨所指裁量不予加重最
    低本刑之情形，爰依刑法第47條第1 項規定，加重其刑。
  ㈢爰以行為人之責任為基礎，審酌被告不顧公共交通之安全，
    於飲酒後，仍駕車上路，且經測得吐氣所含酒精濃度達每公
    升0.61毫克之犯罪手段、所生危害，暨被告犯後坦承犯行之
    犯後態度，並衡酌被告本案酒駕犯行即111年7月16日，距其
    前次酒駕犯行執行完畢之110年3月10日，時間相隔1年餘，
    復考量其於本院審理中自陳之智識程度、經歷、生活狀況、
    素行等一切情狀，量處如主文所示之刑，並各諭知易科罰金
    及易服勞役之折算標準。
四、如不服本判決應於收受判決後20日內向本院提出上訴書狀，
    並應敘述具體理由；其未敘述上訴理由者，應於上訴期間屆
    滿後20日內向本院補提理由書（均須按他造當事人之人數附
    繕本）「切勿逕送上級法院」。
據上論斷，應依刑事訴訟法第273條之1第1項、第299條第1項前
段，刑法第185條之3第1項第1款、第47條第1項、第41條第1項前
段、第42條第3項前段，刑法施行法第1條之1第1 項，判決如主
文。
本案經檢察官林樹蘭提起公訴，檢察官郭逵到庭執行職務。
中    華    民    國   111    年    9     月    8     日
                  刑事第十一庭    法  官  蔡逸蓉
以上正本證明與原本無異。
如不服本判決應於收受判決後20日內向本院提出上訴書狀，並應
敘述具體理由；其未敘述上訴理由者，應於上訴期間屆滿後20日
內向本院補提理由書（均須按他造當事人之人數附繕本）「切勿
逕送上級法院」。　
                                 書記官  蔡秀貞　　
中    華    民    國   111    年    9     月    8     日
附錄論罪科刑法條
刑法第185條之3 
駕駛動力交通工具而有下列情形之一者，處三年以下有期徒刑，
得併科三十萬元以下罰金：
一、吐氣所含酒精濃度達每公升零點二五毫克或血液中酒精濃度
    達百分之零點零五以上。